臺灣嘉義地方法院民事裁定
109年度司字第9號 
聲  請  人  第一商業銀行股份有限公司

法定代理人  邱月琴  
代  理  人  王秋翔  
相  對  人  上翔工程有限公司

法定代理人  何銘進    

上列聲請人聲請為相對人上翔工程有限公司選任清算人事件，本
院裁定如下：
    主  文
聲請駁回。
聲請程序費用新臺幣1,000元由聲請人負擔。
    理  由
一、按解散之公司，除因合併、分割或破產而解散者外，應行清
    算，公司法第24條定有明文。又無限公司之清算，除公司法
    或章程另有規定或經股東決議，另選清算人者外，以全體股
    東為清算人。股東中有死亡者，清算事務由其繼承人行之；
    繼承人有數人時，應由繼承人互推1 人行之。如不能依公司
    法第79條規定定其清算人時，法院得因利害關係人之聲請，
    選派清算人，公司法第79條、第80條、第81條分別定有明文
    。上開規定於有限公司之清算程序準用之，則為同法第113
    條所明定。準此，依公司法、公司章程規定，無可擔任清算
    人之人，或股東未決議選任清算人時，法院始得因利害關係
    人之聲請而選派清算人。
二、聲請意旨略以：聲請人為相對人上翔工程有限公司（下稱「
    相對人公司」)公司之債權人，已對相對人公司取得債權憑
    證，前曾以相對人公司為受擔保利益人，以本院105年度存
    在第374號案件為擔保提存，今為取回擔保金，欲通知相對
    人公司行使權利；然因相對人公司已為廢止登記，公司又僅
    有股東一人何銘進，該股東之戶籍資料顯示為遷出國外。為
    此，請鈞院准予選派相對人公司之清算人等語。
三、經查：
（一）相對人公司於107年10月22日為廢止登記登記，依法應行
      清算。又相對人公司之章程對於清算人之選任復無特別規
      定，分別有相對人公司變更登記表、相對人公司章程在卷
      可佐。依相對人公司變更登記表所載，相對人公司尚有董
      事即股東何銘進，依法應為相對人公司之清算人。縱何銘
      進已出境，仍不妨害其為相對人公司清算人之地位。
（二）相對人公司之章程對於清算人之選任雖無特別規定，然依
      公司法第113 條準用公司法第79條規定，即應由相對人公
      司董事（亦為唯一股東）何銘進擔任清算人，尚不能認定
      有不能依公司法第79條規定定其清算人之情事。則相對人
      公司目前仍有清算人，自無依公司法第113 條準用第81條
      規定，由本院選派清算人之必要。聲請人聲請本院選任清
      算人之主張，核與首揭規定要件不符，應予駁回。
四、末按對於法院選派或解任公司清算人、檢查人之裁定，不得
    聲明不服，非訟事件法第175條第1項前段定有明文。而所謂
    對於法院選派或解任公司清算人、檢查人之裁定，不得聲明
    不服，除對於法院准許選派或解任公司清算人、檢查人之裁
    定，不得聲明不服外，對於法院駁回聲請人聲請選派或解任
    公司清算人、檢查人之裁定，亦不得聲明不服，附此敘明。
五、依非訟事件法第21條第2項、第24條第1項及第38條，民事訴
    訟法第78條、第95條，裁定如主文。
中    華    民    國    110   年    1    月    29    日
                  民事第一庭法  官 洪嘉蘭
以上正本係照原本作成。
本裁定不得聲明不服。
中　　華　　民　　國　　110 　年　　1 　　月　　29　　日
                           書記官　蘇姵容